臺灣板橋地方法院交通事件裁定　　　　96年度交聲字第225 號
原處分機關　交通部公路總局臺北區監理所板橋監理站
異　議　人
即受處分人　甲○○
上列受處分人因違反道路交通管理處罰條例事件，對於交通部公
路總局臺北區監理所板橋監理站於九十六年二月二日所為之處分
（原處分案號：板監裁字裁四一－Ａ00000000號），聲
明異議，本院裁定如下：
    主  文
原處分撤銷。
甲○○汽車駕駛人，行車速度，超過規定之最高時速，處罰鍰新
臺幣壹仟肆佰元，並記違規點數壹點。
    理  由
一、原處分意旨略以：異議人即受處分人甲○○於民國九十五年
    十一月二十日十五時十八分許，駕駛車牌號碼ＦＵＸ─六五
    二號重型機車，行經最高速限為五十公里之臺北市○○○路
    ○段五十八號前往北方向路段，以時速七十一公里之速度行
    駛，超速二十一公里（超速二十公里以上未滿四十公里），
    經自動照相設備拍照存證後，由臺北市政府警察局交通警察
    大隊填製北市警交大字第Ａ00000000號舉發違反道
    路交通管理事件通知單逕行舉發，嗣經交通部公路總局臺北
    區監理所板橋監理站以板監裁字裁四一－Ａ0000000
    0號違反道路交通管理事件裁決書，依道路交通管理處罰條
    例第四十條之規定，裁處異議人罰鍰新臺幣（下同）一千四
    百元。
二、異議意旨略以：異議人確實有於九十五年十一月二十日十五
    時十八分許行經該路段，但是當時異議人是停車在等紅燈，
    並無超速，測速儀器側拍有問題，爰依法聲明異議，請求撤
    銷原處分云云。
三、按道路交通管理處罰條例所稱之車輛，係指在道路上以原動
    機行駛之汽車（包括機器腳踏車）或以人力、獸力行駛之車
    輛，道路交通管理處罰條例第三條第八款定有明文。又汽車
    駕駛人，行車速度超過規定之最高時速者，處新臺幣（下同
    ）一千二千元以上二千四百元以下罰鍰，並予記違規點數一
    點，道路交通管理處罰條例第四十條、第六十三條第一項第
    一款規定甚明。
四、經查：
  (一)異議人甲○○駕駛上開重型機車，於九十五年十一月二十日
    十五時十八分許，行經最高速限為五十公里之臺北市○○○
    路○段五十八號前往北方向之路段，以時速七十一公里之速
    度行駛，超速二十一公里之事實，有採證照片一幀附卷可稽
    。又本件舉發違規超速所設置之雷達測速照相設備，已於九
    十五年七月四日通過經濟部標準檢驗局國家標準檢驗合格，
    有效期限至九十六年七月三十一日，且領有檢驗合格證書（
    編號：Ｍ00000000號），有雷達測速儀器檢定合格
    證書一紙在卷可憑。是上開測速照相設備既經經濟部標準檢
    驗局檢驗合格，其功能之準確性當無疑義。至異議人雖辯稱
    ：當時是停車在等紅燈，並無超速，測速儀器側拍有問題云
    云。惟查，該測速儀器係以發射雷達波方式感應測試，並已
    設定照相時速，行經之車輛如超過規定速度即感應照相，而
    非以地面埋設感應線圈方式，故車輛如於靜止或未超過設定
    速度，該儀器不會感應照相，有臺北市政府警察局交通警察
    大隊九十六年一月十六日北市警交大執字第０九六三０一二
    二０００號函一件在卷可考；且觀諸採證照片顯示，異議人
    雙手緊握機車龍頭，雙腳均置於機車腳踏板上，顯係駕駛機
    車行進中，並無如一般機車停等紅燈時駕駛人需將腳踏地面
    以維持平衡之情形，是其空言辯稱上情，顯係卸責之詞，不
    足採信。從而，異議人前揭違規事實，事證明確，應堪認定
    。
  (二)按汽車駕駛人，行車速度，超過規定之最高時速，除應依道
    路交通管理處罰條例第四十條規定裁處罰鍰外，並應依同條
    例第六十三條第一項第一款規定記違規點數一點。本件原處
    分機關就異議人駕車超速之違規行為，僅依道路交通管理處
    罰條例第四十條規定對異議人裁處罰鍰一千四百元，漏未記
    違規點數一點，尚有未合。本件異議人執詞提出異議，雖無
    理由，惟原處分既有上開可議之處，自應由本院撤銷原處分
    ，並依道路交通管理處罰條例第四十條規定諭知裁處罰鍰一
    千四百元，及依同條例第六十三條第一項第一款規定記違規
    點數一點。
據上論斷，應依道路交通案件處理辦法第二十條，裁定如主文。
中　華　民　國　　九十六　　年    五    月     卅一   日
              　        交通法庭  法  官　張筱琪
上列正本證明與原本無異。
如不服本裁定，應於裁定送達後五日內向本院提出抗告狀。
                                  書記官  廖舜宜
中　華　民　國　　九十六　　年    五    月     卅一   日
